【裁判字號】    97,裁,4212
【裁判日期】    970829
【裁判案由】    營業稅
【裁判全文】
最  高  行  政  法  院  裁  定
                                      97年度裁字第4212號
再 審原 告   皇屋建設有限公司
代  表  人  甲○○
再 審被 告  財政部臺灣省中區國稅局
代  表  人  乙○○
上列當事人間營業稅事件，再審原告對於中華民國96年2月15日
本院96年度判字第303號判決，提起再審之訴，本院裁定如下：
    主  文
再審之訴駁回。
再審訴訟費用由再審原告負擔。
    理  由
一、按提起再審之訴，應依行政訴訟法第277條第1項第4款之規
    定表明再審理由，此為必須具備之程式。所謂表明再審理由
    ，必須指明確定判決有如何合於行政訴訟法第273條或第274
    條所定再審事由之具體情事，始為相當。倘僅泛言有再審事
    由而無具體情事者，仍難謂已合法表明再審理由，所提再審
    之訴，即屬不合法。
二、本件再審原告以本院96年度判字第303號判決為再審對象，
    主張有行政訴訟法第273條第1項第1款、第13款與第14款之
    再審事由，而提起本件再審之訴，其中第1款之「適用法規
    顯有錯誤」部分，並經臺中高等行政法院裁定移送本院審理
    。然而再審原告此部分之理由論述無非是重複其在前訴訟程
    序主張，而為本院前開確定判決所不採之主觀意見。基於以
    下之法理，未達「具體表明再審理由」之再審合法門檻，其
    再審之訴為不合法，應予駁回：
  (一)本案之實體爭點為：再審原告81年度營利事業所得稅之徵收
    期間何時屆至。前開確定判決以再審原告曾經申請復查，後
    又撤回復查申請，再審被告必須重新發繳款通知書（前開確
    定判決認定，該文書於民國86年7月16日合法送達），命其
    繳款，因此依以下之方法計算徵收期間，認其屆至時點為91
    年8月24日：
    1.自85年3月26日起算之5年。
    2.加計法定申請復查期間（85年3月26日至85年4月24日）。
    3.加計法定申請復查期間屆滿之次日起，至撤回復查後補發
      稅額繳款書之繳納期間末日（85年4月25日至86年7月25日
      ）。
    4.加計第2次發單之繳納期間30日（86年7月26日至86年8月
      24日）。
  (二)再審意旨則謂：
    1.復查撤回即等於未復查，所以不能加計「法定申請復查期
      間屆滿之次日起，至撤回復查後補發稅額繳款通知書之繳
      納期間末日」之期間。
    2.又第2次稅額繳款通知書之郵寄地址有誤，因此送達不合
      法，再審被告顯然沒有在徵收期期內作成繳款通知書。
  (三)實則本院前開確定判決已指明，一旦納稅義務人提起復查，
    整個稽徵執行程序，即因稅捐稽徵法第39條第1項之規定而
    暫緩。即使納稅義務人事後撤回復查者，原來暫緩執行之事
    實狀態亦因成為歷史事實，無法以規範的觀點視為不存在。
    是以再審原告此部分有關「撤回復查申請，即等同從未有復
    查存在」之主張，純屬其個人主觀看法，與法規範之規範本
    旨不符。另外上開補發之稅額繳款書，經輾轉送到再審原告
    負責人之戶籍地，由其兒媳簽收，原確定判決已指明，實際
    送達地點為再審原告負責人之戶籍地，可推定為其住所或居
    所，故送達地點合法，實際收受文書者亦為該負責人之同居
    家屬，有收受權限。至於郵寄時原始記載之地址為何，實對
    送達合法性不生影響。
  (四)而再審原告所稱：「其兒媳在86年間實際上未與其負責人同
    居」一節，亦為事實認定議題，非屬本件「適用法規顯有錯
    誤」之再審事由。
三、據上論結，本件再審之訴為不合法。依行政訴訟法第278條
    第1項、第104條、民事訴訟法第95條、第78條，裁定如主文
    。
中    華    民    國    97    年    8     月    29    日
                    最高行政法院第一庭
                        審判長法官  鄭  淑  貞
                              法官  黃  合  文
                              法官  廖  宏  明
                              法官  帥  嘉  寶
                              法官  胡  方  新
以  上  正  本  證  明  與  原  本  無  異
中    華    民    國    97    年    8     月    29    日
                              書記官  莊  俊  亨


司法院資訊處製作；財團法人民間司法改革基金會備份。
